<?xml version='1.0' encoding='utf-8'?>
<verb default="ionfhabhtaigh" disambig="">
  <verbalNoun default="ionfhabhtú" />
  <verbalAdjective default="ionfhabhtaithe" />
  <tenseForm default="ionfhabhtaigh" tense="Past" dependency="Indep" person="Base" />
  <tenseForm default="ionfhabhtaíomar" tense="Past" dependency="Indep" person="Pl1" />
  <tenseForm default="ionfhabhtaíodar" tense="Past" dependency="Indep" person="Pl3" />
  <tenseForm default="ionfhabhtaíodh" tense="Past" dependency="Indep" person="Auto" />
  <tenseForm default="ionfhabhtaigh" tense="Past" dependency="Dep" person="Base" />
  <tenseForm default="ionfhabhtaíomar" tense="Past" dependency="Dep" person="Pl1" />
  <tenseForm default="ionfhabhtaíodar" tense="Past" dependency="Dep" person="Pl3" />
  <tenseForm default="ionfhabhtaíodh" tense="Past" dependency="Dep" person="Auto" />
  <tenseForm default="ionfhabhtaíodh" tense="PastCont" dependency="Indep" person="Base" />
  <tenseForm default="ionfhabhtaínn" tense="PastCont" dependency="Indep" person="Sg1" />
  <tenseForm default="ionfhabhtaíteá" tense="PastCont" dependency="Indep" person="Sg2" />
  <tenseForm default="ionfhabhtaímis" tense="PastCont" dependency="Indep" person="Pl1" />
  <tenseForm default="ionfhabhtaídís" tense="PastCont" dependency="Indep" person="Pl3" />
  <tenseForm default="ionfhabhtaítí" tense="PastCont" dependency="Indep" person="Auto" />
  <tenseForm default="ionfhabhtaíodh" tense="PastCont" dependency="Dep" person="Base" />
  <tenseForm default="ionfhabhtaínn" tense="PastCont" dependency="Dep" person="Sg1" />
  <tenseForm default="ionfhabhtaíteá" tense="PastCont" dependency="Dep" person="Sg2" />
  <tenseForm default="ionfhabhtaímis" tense="PastCont" dependency="Dep" person="Pl1" />
  <tenseForm default="ionfhabhtaídís" tense="PastCont" dependency="Dep" person="Pl3" />
  <tenseForm default="ionfhabhtaítí" tense="PastCont" dependency="Dep" person="Auto" />
  <tenseForm default="ionfhabhtaíonn" tense="PresCont" dependency="Indep" person="Base" />
  <tenseForm default="ionfhabhtaím" tense="PresCont" dependency="Indep" person="Sg1" />
  <tenseForm default="ionfhabhtaímid" tense="PresCont" dependency="Indep" person="Pl1" />
  <tenseForm default="ionfhabhtaítear" tense="PresCont" dependency="Indep" person="Auto" />
  <tenseForm default="ionfhabhtaíonn" tense="PresCont" dependency="Dep" person="Base" />
  <tenseForm default="ionfhabhtaím" tense="PresCont" dependency="Dep" person="Sg1" />
  <tenseForm default="ionfhabhtaímid" tense="PresCont" dependency="Dep" person="Pl1" />
  <tenseForm default="ionfhabhtaítear" tense="PresCont" dependency="Dep" person="Auto" />
  <tenseForm default="ionfhabhtóidh" tense="Fut" dependency="Indep" person="Base" />
  <tenseForm default="ionfhabhtóimid" tense="Fut" dependency="Indep" person="Pl1" />
  <tenseForm default="ionfhabhtófar" tense="Fut" dependency="Indep" person="Auto" />
  <tenseForm default="ionfhabhtóidh" tense="Fut" dependency="Dep" person="Base" />
  <tenseForm default="ionfhabhtóimid" tense="Fut" dependency="Dep" person="Pl1" />
  <tenseForm default="ionfhabhtófar" tense="Fut" dependency="Dep" person="Auto" />
  <tenseForm default="ionfhabhtódh" tense="Cond" dependency="Indep" person="Base" />
  <tenseForm default="ionfhabhtóinn" tense="Cond" dependency="Indep" person="Sg1" />
  <tenseForm default="ionfhabhtófá" tense="Cond" dependency="Indep" person="Sg2" />
  <tenseForm default="ionfhabhtóimis" tense="Cond" dependency="Indep" person="Pl1" />
  <tenseForm default="ionfhabhtóidís" tense="Cond" dependency="Indep" person="Pl3" />
  <tenseForm default="ionfhabhtófaí" tense="Cond" dependency="Indep" person="Auto" />
  <tenseForm default="ionfhabhtódh" tense="Cond" dependency="Dep" person="Base" />
  <tenseForm default="ionfhabhtóinn" tense="Cond" dependency="Dep" person="Sg1" />
  <tenseForm default="ionfhabhtófá" tense="Cond" dependency="Dep" person="Sg2" />
  <tenseForm default="ionfhabhtóimis" tense="Cond" dependency="Dep" person="Pl1" />
  <tenseForm default="ionfhabhtóidís" tense="Cond" dependency="Dep" person="Pl3" />
  <tenseForm default="ionfhabhtófaí" tense="Cond" dependency="Dep" person="Auto" />
  <moodForm default="ionfhabhtaíodh" mood="Imper" person="Base" />
  <moodForm default="ionfhabhtaím" mood="Imper" person="Sg1" />
  <moodForm default="ionfhabhtaigh" mood="Imper" person="Sg2" />
  <moodForm default="ionfhabhtaímis" mood="Imper" person="Pl1" />
  <moodForm default="ionfhabhtaígí" mood="Imper" person="Pl2" />
  <moodForm default="ionfhabhtaídís" mood="Imper" person="Pl3" />
  <moodForm default="ionfhabhtaítear" mood="Imper" person="Auto" />
  <moodForm default="ionfhabhtaí" mood="Subj" person="Base" />
  <moodForm default="ionfhabhtaímid" mood="Subj" person="Pl1" />
  <moodForm default="ionfhabhtaítear" mood="Subj" person="Auto" />
</verb>
